【裁判字號】    99,訴,700
【裁判日期】    990622
【裁判案由】    違反毒品危害防制條例
【裁判全文】
臺灣臺南地方法院刑事判決               99年度訴字第700號
公  訴  人  臺灣臺南地方法院檢察署檢察官
被      告  甲○○
上列被告因違反毒品危害防制條例案件，經檢察官提起公訴（99
年度毒偵字第700 號），被告於準備程序中就被訴事實為有罪之
陳述，本院合議庭裁定改依簡式審判程序審理，判決如下：
    主  文
甲○○施用第一級毒品，累犯，處有期徒刑捌月。
    事  實
一、甲○○前於民國95年間因施用毒品案件，經本院以95年度毒
    聲字第832 號裁定送觀察、勒戒後，認有繼續施用毒品傾向
    ，再經本院以96年度毒聲字第197 號裁定送戒治處所施以強
    制戒治，嗣強制戒治逾6 個月以上，戒治成效良好，無繼續
    強制戒治必要，於97年2 月15日釋放出所，由臺灣臺南地方
    法院檢察署檢察官以97年度戒毒偵字第35號為不起訴處分確
    定。又其曾於95年間因竊盜案件，經本院以95年度易字第11
    48號判決判處有期徒刑1 年確定；復於96年間因竊盜案件，
    經本院以96年度簡字第432 號判決判處應執行有期徒刑6 月
    確定，嗣判決確定後，發覺為累犯，再經本院以96年度聲字
    第905 號裁定更定其刑為有期徒刑8 月確定，嗣上開各罪經
    本院以96年度聲減字第4018號裁定減刑，並定其應執行刑為
    有期徒刑10月確定，於97年9 月27日縮刑期滿執行完畢。詎
    其猶不知悔改，於強制戒治執行完畢釋放後5 年內，復基於
    施用第一級毒品海洛因之犯意，於99年2 月22日10時許，在
    其位於臺南市○○路121 巷8 弄2 號住處房間內，將海洛因
    加水稀釋後以針筒注射之方式，施用第一級毒品海洛因1 次
    。嗣因另案通緝，於99年2 月27日11時50分許，為警在臺南
    市○○路13巷口緝獲，經其同意採尿送驗後呈嗎啡之陽性反
    應，始知上情。
二、案經臺南市警察局第六分局報請臺灣臺南地方法院檢察署檢
    察官偵查起訴。
    理  由
一、本件被告甲○○所犯係死刑、無期徒刑、最輕本刑為3 年以
    上有期徒刑以外之罪，其於本院準備程序中就被訴事實為有
    罪之陳述，經法官告知被告簡式審判程序之旨，並聽取公訴
    人、被告之意見後，由本院合議庭依刑事訴訟法第273 條之
    1 第1 項規定，裁定由受命法官獨任進行簡式審判程序，先
    予敘明。
二、上開事實，業據被告於警詢及本院審理時坦承不諱（見警卷
    第1 至2 頁、本院卷第39頁），且被告為警查獲時採尿送驗
    結果呈嗎啡（即海洛因水解後之反應）之陽性反應，有長榮
    大學99年3 月15日確認報告1 紙在卷可證（見警卷第4 頁）
    ，上述鑑驗結果，係檢驗機關本於專業知識及以精密儀器或
    科學檢驗方法所得之結論，自可憑信。此外，復有臺南市警
    察局第六分局涉嫌毒品案尿液編號及年籍對照表1 份在卷可
    稽（見警卷第5 頁），足見被告自白與事實相符，堪以採信
    。又被告曾於95年間因施用毒品案件，經本院以95年度毒聲
    字第832 號裁定送觀察、勒戒後，認有繼續施用毒品傾向，
    再經本院以96年度毒聲字第197 號裁定送戒治處所施以強制
    戒治，嗣強制戒治逾6 個月以上，戒治成效良好，無繼續強
    制戒治必要，於97年2 月15日釋放出所，由臺灣臺南地方法
    院檢察署檢察官以97年度戒毒偵字第35號為不起訴處分確定
    ，此有臺灣高等法院被告前案紀錄表1 份在卷可參。從而，
    本件事證明確，被告犯行洵堪認定。
三、查海洛因屬毒品危害防制條例第2 條第2 項第1 款所稱之第
    一級毒品，不得持有、施用，被告竟持以施用，核其所為，
    係犯同條例第10條第1 項之施用第一級毒品罪。其施用前持
    有海洛因之低度行為，應為施用之高度行為所吸收，不另論
    罪。又被告前於95年間因竊盜案件，經本院以95年度易字第
    1148號判決判處有期徒刑1 年確定；復於96年間因竊盜案件
    ，經本院以96年度簡字第432 號判決判處應執行有期徒刑6
    月確定，嗣判決確定後，發覺為累犯，再經本院以96年度聲
    字第905 號裁定更定其刑為有期徒刑8 月確定，嗣上開各罪
    經本院以96年度聲減字第4018號裁定減刑，並定其應執行刑
    為有期徒刑10月確定，於97年9 月27日縮刑期滿執行完畢，
    此有臺灣高等法院被告前案紀錄表1 份在卷可按，其受徒刑
    之執行完畢，5 年以內故意再犯有期徒刑以上之本罪，為累
    犯，依法應加重其刑。茲審酌被告素行非佳，經觀察、勒戒
    及強制戒治後，仍未能戒除毒癮，顯見其無戒毒悔改之意，
    惟念其施用毒品乃自戕行為及其施用毒品之次數、犯罪後坦
    認犯行，態度尚稱良好等一切情狀，因認檢察官求刑毋寧過
    重，爰量處如主文所示之刑。至被告所有供施用海洛因所用
    之針筒1 支，未據扣案，且經其丟棄之情，復為被告供述在
    卷（見本院卷第39頁），茲以針筒屬易碎之物，既經丟棄，
    衡情應已滅失，自無庸為沒收之諭知。
據上論斷，應依刑事訴訟法第273 條之1 第1 項、第299 條第 1
項前段，毒品危害防制條例第10條第1 項，刑法第11條前段、第
47條第1 項，判決如主文。
本案經檢察官乙○○到庭執行職務。
中    華    民    國    99    年    6     月    22    日
                  刑事第八庭  法  官   蘇碧珠
以上正本證明與原本無異。
如不服本判決應於收受本判後10日內向本院提出上訴書狀，並應
敘述具體理由。其未敘述上訴理由者，應於上訴期間屆滿後20日
內向本院補提理由書狀（均須按他造當事人之人數附繕本）「切
勿逕送上級法院」。
                              書記官  許哲萍
中    華    民    國    99    年    6     月    22    日

司法院資訊處製作；財團法人民間司法改革基金會備份。
